臺灣新北地方法院刑事判決
                                   109年度審易字第2771號
公  訴  人  臺灣新北地方檢察署檢察官
被      告  陳緒凡


上列被告因竊盜案件，經檢察官提起公訴（109 年度偵字第3657
4 號、第37472 號），因被告於本院準備程序中為有罪之陳述，
本院告知被告簡式審判程序之旨，並聽取當事人之意見後，經本
院裁定進行簡式審判程序，判決如下：
    主  文
陳緒凡共同攜帶兇器竊盜，處有期徒刑陸月，如易科罰金，以新
臺幣壹仟元折算壹日。未扣案之犯罪所得新臺幣肆佰伍拾元、零
錢箱貳個均沒收，於全部或一部不能沒收或不宜執行沒收時，追
徵其價額。
    事  實
一、陳緒凡與杜劭倫（另由本院通緝中）意圖為自己不法之所有
    ，基於竊盜及毀損之犯意聯絡，於民國109 年8 月31日3 時
    11分許，由杜劭倫駕駛車牌號碼0000─QM號自用小客車搭載
    陳緒凡至新北市○○區○○街00號之選物販賣機店，趁店內無人
    看管，推由杜劭倫持其隨身攜帶客觀上可作為兇器使用之扳
    手，毀損店內由風鴻鈞租賃之2 臺選物販賣機零錢箱之鎖頭
    ，致各該鎖頭均不堪使用，陳緒凡與杜劭倫再各持零錢箱1 
    個，駕駛上開自用小客車逃逸，竊取上開零錢箱2 個及其內
    現金新臺幣（下同）900 元得手。嗣風鴻鈞於同日3 時40分
    許接獲保全人員電知並觀看店內監視器畫面後報警處理，經
    警調閱附近監視錄影畫面進行比對，始循線偵悉上情。
二、案經新北市政府警察局三重分局移送臺灣新北地方法院檢察
    署檢察官偵查起訴，因陳緒凡於本院準備程序中為有罪之陳
    述，經本院裁定以簡式審判程序審理。
    理  由
一、前揭事實業據被告陳緒凡於本院準備程序及審理時坦承不諱
    ，核與同案被告杜劭倫於警詢、偵查中之供述、證人即告訴
    人風鴻鈞於警詢中證述之情節大致相符，並有店內及附近監
    視錄影畫面翻拍照片10幀、現場照片6 幀在卷可稽（見109
    年度偵字第36574 號偵查卷第21頁至第27頁），足認被告陳
    緒凡上開自白確與事實相符。本案事證明確，被告陳緒凡前
    揭犯行堪以認定，應依法論科。
二、核被告陳緒凡所為，係犯刑法第321 條第1 項第3 款之攜帶
    兇器竊盜罪、同法第354 條之毀損罪。被告陳緒凡與杜劭倫
    間，就上開犯行，有犯意聯絡及行為分擔，為共同正犯。其
    以一行為同時觸犯刑法第321 條第1 項第3 款之攜帶兇器竊
    盜罪及同法第354 條之毀損罪等2 罪名，為想像競合犯，應
    依刑法第55條之規定，從一較重之攜帶兇器竊盜罪處斷。被
    告陳緒凡前因詐欺案件經臺灣臺北地方法院以106 年度原訴
    字第3 號判決判處應執行有期徒刑3 年，復經臺灣高等法院
    以106 年度原上訴字第107 號判決駁回上訴確定，於108 年
    8 月16日假釋出監付保護管束，嗣於同年9 月23日觀護期滿
    視為執行完畢。其於受有期徒刑之執行完畢後，5 年以內故
    意再犯本件有期徒刑以上之罪，固為累犯，惟依司法院釋字
    第775 號解釋意旨，為避免發生罪刑不相當之情形，法院應
    就個案裁量是否加重最低本刑，茲考量前案為詐欺案件，與
    本案所犯罪名、犯罪手法並非相同，尚難認其對竊盜類型犯
    罪之刑罰反應力薄弱或具特別之惡性，因認本案若依刑法第
    47條累犯之規定加重其刑，將致罪刑不相當，爰不予加重其
    刑。
三、本院審酌被告年輕力壯，不思循正當途徑獲取財物，反以竊
    盜方式不勞而獲，所為不僅有害他人財產法益，更危害社會
    治安，實有不該，兼衡其犯罪之動機、目的、手段、所竊得
    財物之價額、迄未賠償亦未與被害人達成和解、個人戶籍資
    料所示高職肄業之智識程度，其於本院審理中自陳之生活經
    濟狀況及其坦承犯行之犯後態度等一切情狀，量處如主文所
    示之刑，並諭知易科罰金之折算標準，以資懲儆。
四、按犯罪所得，屬於犯罪行為人者，沒收之。前2 項之沒收，
    於全部或一部不能沒收或不宜執行沒收時，追徵其價額。刑
    法第38條之1 第1 項前段、第3 項定有明文。又按共同正犯
    之犯罪所得，沒收或追徵，應就各人所分得之數額分別為之
    ；先前對共同正犯採連帶沒收犯罪所得之見解，已不再援用
    及供參考（最高法院104 年第13次刑事庭會議決議意旨參照
    ），此為終審機關近來一致之見解。所謂各人「所分得」，
    係指各人「對犯罪所得有事實上之處分權限」，法院應視具
    體個案之實際情形而為認定；倘若共同正犯各成員內部間，
    對於不法利得分配明確時，固應依各人實際分配所得沒收；
    然若共同正犯成員對不法所得並無處分權限，其他成員亦無
    事實上之共同處分權限者，自不予諭知沒收；至共同正犯各
    成員對於不法利得享有共同處分權限時，則應負共同沒收之
    責（最高法院104 年度台上字第3937號判決意旨參照）。經
    查，被告與共犯杜劭倫於本件竊盜犯行後，將竊得之現金平
    分花用，亦即各分得450 元，為其本件犯行之各人犯罪所得
    ，並未扣案，亦未返還被害人，此據被告陳緒凡於本院訊問
    時供明在卷，為避免被告無端坐享犯罪所得，且經核本案情
    節，宣告沒收並無過苛之虞，是以上開犯罪所得，應依刑法
    第38條之1 第1 項前段、第3 項之規定，併予諭知沒收，於
    全部或一部不能沒收或不宜執行沒收時，追徵其價額。另竊
    得之零錢箱2 個業經被告及共犯丟棄一節，亦據被告陳緒凡
    於本院訊問時供陳明確，是被告陳緒凡與杜劭倫就此部分犯
    罪利得具有事實上之共同支配關係，且實際上難以區別各人
    分受之數或利益，為徹底落實沒收新制「任何人都不得保有
    犯罪所得」之宗旨，仍應就上開零錢箱2 個併予宣告沒收。
    至前開犯行所使用之扳手1 把，固為共犯杜劭倫所有，然未
    據扣案，亦乏證據證明仍屬存在，且該等犯罪工具取得甚易
    ，價值不高，並不具備刑法上之重要性，爰依刑法第38條之
    2 第2 項之規定，不予宣告沒收或追徵，附此敘明。
據上論斷，應依刑事訴訟法第273 條之1 第1 項、第299 條第1
項前段，刑法第28條、第321 條第1 項第3 款、第354 條、第55
條、第41條第1 項前段，第38條之1 第1 項前段、第3 項，刑法
施行法第1 條之1 第1 項，判決如主文。
本案經檢察官洪三峯提起公訴，檢察官李芷琪到庭執行職務。
中　　華　　民　　國　 110　　年　　3 　　月　　19　　日
                  刑事第二十三庭  法  官  劉安榕
以上正本證明與原本無異。
如不服本判決應於收受判決後20日內向本院提出上訴書狀，並應
敘述具體理由。其未敘述上訴理由者，應於上訴期間屆滿後20日
內向本院補提理由書（均須按他造當事人之人數附繕本）「切勿
逕送上級法院」。
                                  書記官  陳宥伶
中　　華　　民　　國　 110　　年　　3 　　月　　19　　日
附錄本案論罪科刑所引法條全文：
中華民國刑法第321條
犯前條第 1 項、第 2 項之罪而有下列情形之一者，處 6 月以
上 5 年以下有期徒刑，得併科 50 萬元以下罰金：
一、侵入住宅或有人居住之建築物、船艦或隱匿其內而犯之。
二、毀越門窗、牆垣或其他安全設備而犯之。
三、攜帶兇器而犯之。
四、結夥三人以上而犯之。
五、乘火災、水災或其他災害之際而犯之。
六、在車站、港埠、航空站或其他供水、陸、空公眾運輸之舟、
    車、航空機內而犯之。
前項之未遂犯罰之。

中華民國刑法第354條
毀棄、損壞前二條以外之他人之物或致令不堪用，足以生損害於
公眾或他人者，處 2 年以下有期徒刑、拘役或 1 萬 5 千元以
下罰金。